臺灣桃園地方法院刑事裁定
110年度金重訴字第4號
公  訴  人  臺灣桃園地方檢察署檢察官
被      告  徐宿良



選任辯護人  馬在勤律師  
            袁啟恩律師
被      告  李翠萍


選任辯護人  蔡文彬律師
            林明賢律師
被      告  張益祥



選任辯護人  倪子修律師
            陳祈嘉律師
上列被告因違反貪污治罪條例等案件（本院110年度金重訴字第4
號），本院裁定如下：
    主  文
扣押如附表所示之車輛，由本院囑託民事執行處代為執行變價，
並保管其價金。
    理  由
一、按犯罪所得，屬於犯罪行為人者，沒收之，但有特別規定者
    ，依其規定；前2項之沒收，於全部或一部不能沒收或不宜
    執行沒收時，追徵其價額；第1項及第2項之犯罪所得，包括
    違法行為所得、其變得之物或財產上利益及其孳息，刑法第
    38條之1第1項、第3項、第4項分別定有明文。又按可為證據
    或得沒收之物，得扣押之；為保全追徵，必要時得酌量扣押
    犯罪嫌疑人、被告或第三人之財產；得沒收或追徵之扣押物
    ，有喪失毀損、減低價值之虞或不便保管、保管需費過鉅者
    ，得變價之，保管其價金；前項變價，偵查中由檢察官為之
    ，審理中法院得囑託地方法院民事執行處代為執行，刑事訴
    訟法第133條第1項、第2項、第141條亦分別定有明文。
二、經查：（一）被告徐宿良及張益祥因違反貪污治罪條例等案
    件，被告李翠萍則因洗錢案件，經臺灣桃園地方檢察署（下
    稱桃園地檢署）檢察官向本院提起公訴，現均由本院以110
    年度金重訴字第4號案件審理中。而該案於偵查中經桃園地
    檢署檢察官逕行搜索後扣押被告徐宿良、李翠萍、張益祥所
    有如附表所示之車輛。（二）被告徐宿良及張益祥涉嫌共同
    將法務部調查局航業調查處基隆調查站之扣案毒品愷他命調
    包，而將扣案真正之愷他命販賣予外界之人，起訴書記載被
    告徐宿良及張益祥因此取得之不法所得，分別高達新臺幣（
    下同）1億6,808萬2,100元、1億4,414萬2,000元，被告徐宿
    良並未爭執前開不法所得之金額，而被告張益祥雖爭執前揭
    金額，然被告張益祥於本院訊問時亦自承因販賣愷他命得款
    1、2億元，其中分給被告徐宿良1億多元。此外，被告李翠
    萍亦自承其購買附表編號2車輛之資金，來自其配偶即被告
    徐宿良。可見附表所示之車輛，均為得追徵之扣押物。（三
    ）爰審酌本案經起訴之被告人數，含被告徐宿良、李翠萍、
    張益祥在內，共有9名被告，卷證資料龐雜，審判程序顯非
    短時間內得以終結確定，而附表所示之車輛若長期不運轉恐
    造成引擎、油路損壞，車輛市價亦隨出廠經過而降低，有喪
    失毀損、減低價值之虞，亦不便保管。而經本院徵詢被告徐
    宿良、李翠萍、張益祥，以及附表編號2車輛之登記名義人
    李智超之意見後，其等均表示同意變價拍賣，此有被告徐宿
    良、張益祥準備程序筆錄在卷、被告李翠萍及李智超傳真之
    陳報狀各1紙附卷可佐。綜上，本件認有依法囑託本院民事
    執行處就附表所示車輛代為執行變價，並保管其價金之必要
    。
三、依刑事訴訟法第141條、第220條之規定，裁定如主文。
中　　華　　民　　國　　111 　年　　1 　　月　　18　　日
　　　　　　　　  刑事第十三庭審判長法　官　潘怡華
                                    法　官　簡方毅
                                    法　官　王兆琳
以上正本證明與原本無異。
如不服本裁定，應於裁定送達後5日內，向本院提出抗告狀。 
                                    書記官　鄭哲霖
中　　華　　民　　國　　111 　年　　1 　　月　　18　　日

附表：
編號 車號 廠牌 登記名義人 實際所有人 備註 1 車號000–1127號自用小客車 MAZDA （西元2015年7月出廠） 徐宿良 徐宿良 起訴書附表二編號194 2 車號000–9211號自用小客車 Mercedes-Benz （西元2020年7月出廠） 李智超 （李翠萍胞弟） 李翠萍 起訴書附表二編號197 3 車號000–9699號自用小客車 Mercedes-Benz （西元2019年5月出廠） 張益祥 張益祥 起訴書附表二編號223